臺灣雲林地方法院交通事件裁定　　　　　　　　　　九十三年度交聲字第二一號
　　移
　　異　議　人　甲○○
　　即受處分人
右列異議人因違反道路交通管理處罰條例案件，對於交通部公路總局嘉義區監理所雲
林監理站民國九十三年九月十七日所為之裁決處分（原處分案號：雲監裁字第裁七二
─ＫＡＡ三四二二０五號），聲明異議，本院裁定如左：
    主  文
異議駁回。
    理  由
一、本件原處分機關係以：異議人即受處分人甲○○於民國（下同）九十一年九月二
    日下午六時零四分，駕駛車號ＷＧＰ─五七七號輕機車行經乙○○○○鎮○○路
    、大成路口時，為雲林縣警察局斗南分局警備隊員警發現駕駛人（異議人）騎機
    車未戴安全帽，經員警攔檢，惟不服稽查而逃逸。嗣由當場取締員警記下車牌號
    碼逕行舉發，爰依道路交通管理處罰條例第三十一條第六項、第六十條第一項規
    定，裁處罰鍰新臺幣（下同）六千五百元，並記違規點數一點。
二、聲明異議意旨略以：車號ＷＧＰ─五七七號輕機車平日均由伊使用，然九十一年
    九月二日當天是星期一，伊正在部隊服役，並未放假，亦未使用該車輛，不是伊
    本人騎的。為此，提出異議等語。
三、按機器腳踏車駕駛人未依規定戴安全帽者，處駕駛人五百元罰鍰。又汽車駕駛人
    ，駕駛汽車有違反本條例之行為，經交通勤務警察或依法執行交通稽查任務人員
    制止時，不聽制止或拒絕停車接受稽查而逃逸者，除按各該條規定處罰外，處三
    千元以上六千元以下罰鍰。道路交通管理處罰條例第三十一條第六項、第六十條
    第一項分別定有明文。異議人於上開時間駕駛車號ＷＧＰ─五七七號輕機車行經
    乙○○○○鎮○○路、大成路口時，為警發現駕駛人騎機車未戴安全帽，經員警
    攔檢，惟不服稽查而逃逸等情，有雲林縣警察局九十一年九月二日雲警交字第Ｋ
    ＡＡ三四二二０五號舉發違反道路交通管理事件通知單、原處分機關九十三年九
    月十七日雲監裁字第裁七二─ＫＡＡ三四二二０五號違反道路交通管理事件裁決
    書影本各一紙在卷足稽。異議人雖執前詞置辯。惟查：
（一）九十一年九月二日當日係異議人服役期間乙節，雖據異議人提出退伍令遺失證
      明書一紙為證。然此僅能證明異議人當時係現役軍人身分。至於當天異議人是
      否並未放假而在營服役，經本院函詢異議人當時服役之海軍陸戰隊守備旅查詢
      結果，因異議人九十一年九月二日之休假紀錄已逾保管年限，故已無從查知等
      情，有海軍陸戰隊守備旅九十四年一月二十日淮人字第０９４００００２３２
      號函附卷可稽。是異議人尚無法證明其當日係在營服役。
（二）異議人對於平日上開機車均由其使用一情並不否認，參以證人即查獲本件違規
      事實之員警鐘欽彥於本院結證稱：因為當天與我們隊長執勤時，在斗南鎮○○
      路與大成路口發現機車騎士未戴安全帽，當時我們先看車牌，然後示警再按喇
      叭請他停車，但他沒有停車加速逃逸，回去再查機車車主，再逕行舉發。當時
      騎機車的是一個男生等語明確。則警員舉發違規當時所見之駕駛人既係男性，
      且上開機車平日均由異議人所使用，而異議人又無法證明當日在營服役未休假
      。此外，異議人復未能就本件警察機關之舉發有誤提出相關證據以供調查。又
      無任何證據足資證明警察機關或舉發之員警有捏造事實違法取締之情事。則警
      察機關本於維護交通秩序、安全職責所為之舉發，自應受到合法、正確之推定
      。是本件異議人於上開時地有駕車違規之事實，應堪認定。其辯稱當時伊正在
      部隊服役，並未放假，亦未使用該車輛云云，委無足採。
四、綜上所述，異議人上開所辯，均無足採。從而，原處分機關依道路交通管理處罰
    條例第三十一條第六項、第六十條第一項及違反道路交通管理事件統一裁罰基準
    表之規定，裁處六千五百元，並記違規點數一點，於法並無不合。異議人之異議
    為無理由，應予駁回。
五、據上論斷，應依道路交通管理處罰條例第八十七條第二項，道路交通案件處理辦
    法第十九條，裁定如主文。
中     華      民      國     九十四    年      一       月    二十八   日
                                    臺灣雲林地方法院交通法庭
                                        法  官  蔡  世  芳
右正本證明與原本無異。
如不服本裁定，應於裁定送達後五日內向本院提出抗告狀。
                                        書記官  林  秀  娟
中     華      民      國     九十四    年      一       月    二十八   日
